臺灣新北地方法院板橋簡易庭小額民事判決
110年度板小字第4327號
原      告  上閤築社區管理委員會

法定代理人  林兆豐  
訴訟代理人  楊善淳  
被      告  楊文魁  
訴訟代理人  楊冀華  
上列當事人間請求給付管理費事件，於中華民國111年3月21日言
詞辯論終結，本院判決如下：
    主      文
被告應給付原告新臺幣肆萬肆仟壹佰玖拾元，及自民國一一○年
七月七日起至清償日止，按週年利率百分之十計算之利息。
訴訟費用新臺幣壹仟元由被告負擔。
本判決得假執行。
    事實及理由
一、原告之法定代理人原為關崢，嗣變更為林兆豐，並於民國11
    1年2月10日出具民事聲明承受訴訟狀承受訴訟，有民事聲明
    承受訴訟狀在卷可參（見本院卷第117頁），核與民事訴訟
    法第175條第1項規定相符，應予准許。
二、原告主張：
    原告係位於新北市○○區○○路0段000號之1上閤築社區(下稱系
    爭社區)之管理委員會，被告則係位於新北市○○區○○路0段00
    0號2樓房屋(下稱系爭房屋)之所有權人即系爭社區之區分所
    有權人，依系爭社區住戶規約每月應繳納管理費《調整前為
    每月新臺幣（下同）1,598元，調整後則為每月1,936元》，
    詎被告於104年2月、108年7月起至110年4月止，計23期共44
    ,190元之管理費未繳納(下稱系爭管理費)，經原告多次書面
    通知催繳未果，並經原告以存證信函催告，被告於存證信函
    所載繳納期限內仍未支付。為此，依系爭社區規約及公寓大
    廈管理條例第21條規定，提起本件訴訟，並聲明：被告應給
    付原告44,190元及自支付命令送達翌日起至清償日止，按週
    年利率百分之10計算之利息。
三、被告則以下列陳詞置辯，並聲明：原告之訴駁回。
    伊確實並未繳交系爭管理費，然伊並非不繳交管理費，而係
    系爭社區與原告皆屬違法且不適格，並無任何理由向伊請求
    給付管理費，伊一開始即將費用繳納給新北市政府，惟新北
    市政府拒收，因此該些費用現皆保存著。
四、本院之判斷：
　㈠原告主張之上開事實，業據其提出公寓大廈管理組織報備證
    明、系爭社區住戶規約、系爭社區管理費催繳公告、存證信
    函、新北市樹林區公所函文、系爭社區107年度第11屆第一
    次區分所有權人會議記錄、系爭房屋繳費對帳明細及系爭社
    區110年度管理費、坪數、車位明細表等件為證，被告自認
    確實沒有繳納管理費（見本院卷第83頁），對於原告主張被
    告並未繳納管理費之明細及金額亦不爭執（見本院卷第196
    頁），然對於原告請求則以前詞置辯。
　㈡按當事人主張有利於己之事實者，就其事實有舉證之責任，
    民事訴訟法第277條前段定有明文。又事實有常態與變態之
    分，其主張常態事實者無庸負舉證責任，反之，主張變態事
    實者，則須就其所主張之事實負舉證責任（最高法院86年度
    台上字第891號判決意旨參照）。次按區分所有權人或住戶
    積欠應繳納之公共基金或應分擔或其他應負擔之費用已逾二
    期或達相當金額，經定相當期間催告仍不給付者，管理負責
    人或管理委員會得訴請法院命其給付應繳之金額及遲延利息
    ，公寓大廈管理條例第21條定有明文。查，被告為系爭社區
    區分所有權人，此據被告訴訟代理人自認在卷（見本院卷第
    82頁），揆諸前開規定，被告既為區分所有權人，自有繳納
    管理費之義務。被告主張原告無權收取管理費，然並未舉證
    以實其說，則其此部分主張，即屬無稽。
　㈢末按遲延之債務，以支付金錢為標的者，債權人得請求依法
    定利率計算之遲延利息。給付無確定期限者，債務人於債權
    人得請求時，經其催告而未為給付，自受催告時起，負遲延
    責任。其經債權人起訴而送達訴狀，或依督促程序送達支付
    命令，或為其他相類之行為者，與催告有同一之效力，民法
    第233條第1項、第229條第2項分別定有明文。本件原告請求
    被告給付之管理費，係以支付金錢為標的，且無確定期限，
    而依系爭社區住戶規約第10條第5項規定：「…管理委員會得
    訴請法院命其給付應繳之金額及另外收取遲延利息，以未繳
    金額之年息10%計算…」（見支付命令聲請卷第29頁），故原
    告請求被告給付自支付命令送達翌日即110年7月7日起至清
    償日止，按週年利率百分之10計算之利息，併應准許。
五、從而，原告依系爭社區住戶規約及公寓大廈管理條例第21條
    之規定，請求被告給付44,190元及自支付命令送達翌日即11
    0年7月7日起至清償日止，按週年利率百分之10計算之利息
    ，為有理由，應予准許。
六、本件事證已臻明確，兩造其餘攻擊防禦方法及所提證據，經
    核與判決之結果不生影響，爰不逐一論述，併此敘明。
七、本件係依小額訴訟程序所為被告敗訴之判決，依民事訴訟法
    第436條之20之規定，應依職權宣告假執行。
八、本件係小額訴訟事件，依民事訴訟法第436條之19第1項規定
    ，確定本件訴訟費用為第一審裁判費1,000元，依同法第78
    條規定，由敗訴之被告負擔。
中　　華　　民　　國　　111 　年　　4 　　月　　21　　日
                  臺灣新北地方法院板橋簡易庭
                        法  官  陳怡親
以上正本係照原本作成。
如不服本判決，應於送達後20日內，向本院提出上訴狀，並表明
上訴理由（上訴理由應表明一、原判決所違背之法令及具體內容
。二、依訴訟資料可認為原判決有違背法令之具體事實。），如
於本判決宣示後送達前提起上訴者，應於判決送達後20日內補提
上訴理由書（須附繕本），如未於上訴後20日內補提合法上訴理
由書，法院得逕以裁定駁回上訴。
中　　華　　民　　國　　111 　年　　4 　　月　　21　　日
                        書記官  劉芷寧